# 读计学撮要第 332 页遇到的问题.

提问人：qjr1124 时间：2012-06-04 13:21:23
情形 3 中,对于母公司确认了长期应收款和长期股权投资 2 个分录。子公司确认了长期应付款和资本公积。 思考 1 ：母公司此项投资款需要在工商登记，备案吗？ 思考 2 ：长期应收款应该是属于金融资产的“贷款及应收款项”分类吧？

回答人：chenyiwei
1 、不需要，因为不涉及子公司的注册资本、实收资本等工商登记事项的变更。 2 、是。

提问人：qjr1124 时间：2012-06-05 09:23:42
回复 chenyiwei 的帖子
补充一个问题:
这个时候母公司的是“利息收入”，通常来说，非金融类企业，这个科目应该是“财务费用-利息收入”。 是否放入其他业务收入科目，相当于让渡资产使用权？ 或是结合金融资产中的持有至到期投资类别核算，放入“投资收益”，理解为获得利息。
实际业务中，这三个科目都可能涉及到债务性投资项目，所以比较难分辨。

回答人：chenyiwei
一般在新准则下作为其他业务收入——利息收入，类似于委托贷款利息收入的处理。